臺灣高等法院高雄分院刑事判決　　　　94年度上訴字第1080號
上　訴　人　甲○○
即　被　告
上列上訴人因違反毒品危害防制條例案件，不服臺灣高雄地方法
院94年度訴字第951 號中華民國94年6月30日第一審判決（起訴
案號：臺灣高雄地方法院檢察署93年度毒偵字第7147號、移送併
辦案號：94年度毒偵字第2460號、第3095號），提起上訴，及檢
察官移送併辦（案號：94年度毒偵字第6558號、第7664號、第77
29號），本院判決如下：
    主  文
原判決撤銷。
甲○○連續施用第一級毒品，累犯，處有期徒刑壹年肆月，扣案
之第一級毒品海洛因拾壹包（其中壹包驗後淨重零點壹柒公克、
另貳包合計驗後淨重零點貳貳公克、另捌包合計毛重約玖點柒公
克）、殘留第一級毒品海洛因之注射針筒參支、殘渣袋壹個，均
沒收銷燬之；又連續施用第二級毒品，累犯，處有期徒刑捌月，
扣案之第二級毒品甲基安非他命玖包（其中壹包驗後毛重零點參
公克、另捌包合計毛重約參公克）、殘留第二級毒品甲基安非他
命之吸食器壹個、吸管壹支，均沒收銷燬之；應執行有期徒刑壹
年玖月，扣案之第一級毒品海洛因拾壹包（其中壹包驗後淨重零
點壹柒公克、另貳包合計驗後淨重零點貳貳公克、另捌包合計毛
重約玖點柒公克）、殘留第一級毒品海洛因之注射針筒參支、殘
渣袋壹個、第二級毒品甲基安非他命玖包（其中壹包驗後毛重零
點參公克、另捌包合計毛重約參公克）、殘留第二級毒品甲基安
非他命之吸食器壹個、吸管壹支，均沒收銷燬之。
    事  實
一、甲○○前曾於民國（下同）91年間犯施用毒品罪，經原審法
    院判處應執行有期徒刑1 年確定，於93年7 月19日縮刑期滿
    執行完畢。又於90年間，因施用毒品案件，經原審法院裁定
    令入戒治處所施以強制戒治，並於90年8 月2 日因停止戒治
    ，交付保護管束出所，在保護管束期間，嗣經撤銷停止戒治
    ，繼續執行所餘戒治期間，於92年8 月5 日執行完畢出所。
    詎仍不知悔改，復分別基於施用第一級、第二級毒品之概括
    犯意，自93年11月間某日起至94年9 月16日止，連續在其高
    雄縣林園鄉○○村○○路2 號住處及同鄉○○村○○路227
    號林武億住處等地，以將第一級毒品海洛因摻入香菸內再點
    燃吸用，及將第二級毒品甲基安非他命置於吸食器內隔熱燒
    烤吸食煙霧之方式，施用第一級毒品海洛因及第二級毒品甲
    基安非他命多次；嗣先後於：(1)93年11月20日下午5 時許，
    在高雄縣林園鄉○○村○○路227 號林武億住處為警查獲，
    並扣得其所有之殘留第一級毒品海洛因之注射針筒2 支、殘
    留第二級毒品甲基安非他命之吸食器1 個、殘留第二級毒品
    甲基安非他命之吸管1 支等物；(2)於94年3 月19日下午5 時
    30分許，在高雄縣林園鄉○○村○○路46巷內為警查獲，並
    扣得其所有之第一級毒品海洛因3 包（其中1 包驗後淨重
    0.17公克；另2 包合計驗後淨重0.22公克）；(3)於94年4 月
    12日中午12時50分許，在高雄縣林園鄉○○○○○道路上為
    警查獲，並扣得其所有之殘留第一級毒品海洛因之殘渣袋1
    個、第二級毒品甲基安非他命1 包（驗後毛重0.3 公克）。
    (4)94年7 月16日16時30分許，為警持搜索票在其高雄縣林園
    鄉○○村○○路2 號住處房間內，當場查扣其所有之第一級
    毒品海洛因6 包（毛重約9 公克）及第二級毒品安非他命8
    包（毛重約3 公克）。(5)94年9 月13日15時許，於高雄縣林
    園鄉○○村○○路95號前，被警查扣其所有之海洛因1 包（
    毛重0.5 公克）。(6)94年9 月16日18時0 分許，為警持搜索
    票在其高雄縣林園鄉○○村○○路2 號住處房間內，當場查
    扣其所有之海洛因1 包（毛重0.2 公克）及殘留第一級毒品
    海洛因之注射針筒1 支。
二、案經高雄市政府警察局鹽埕分局報告臺灣高雄地方法院檢察
    署檢察官偵查起訴，暨高雄市政府警察局苓雅分局、小港分
    局報告該署檢察官移送併案審理。
    理  由
一、上訴人即被告甲○○並未於本院審判期日到庭，惟查上開犯
    罪事實，業據被告分別於警、偵訊及原審審理中自白不諱，
    且被告先後於93年11月20日、94年3 月19日、同年4 月12日
    、7 月16日、9 月13日、9 月16日為警查獲後所採集之尿液
    經送檢驗結果，均呈嗎啡及甲基安非他命陽性反應，有高雄
    市立凱旋醫院93年12月6 日編號：00000000號、94年3 月28
    日編號：00000000號、94年4 月21日編號：00000000號濫用
    藥物尿液檢驗報告、臺灣檢驗科技股份有限公司94年8 月8
    日編號KＺ000000000000號、94年9 月27日編號KＺ0000000000
    00、94年10月6 日編號KＺ000000000000號濫用藥物尿液檢驗
    報告暨各該姓名對照表各1 份附卷可稽；並有第一級毒品海
    洛因11包（其中1 包驗後淨重0.17公克、另2 包合計驗後淨
    重0.22公克、另8 包合計毛重約9.7 公克）、殘留第一級毒
    品海洛因之注射針筒3 支、殘渣袋1 個、第二級毒品甲基安
    非他命9 包（其中1 包驗後毛重0.3 公克、另8 包合計毛重
    約3 公克）、殘留第二級毒品甲基安非他命之吸食器1 個、
    吸管1 支扣案足憑，上開扣押之物經送驗結果，分別呈海洛
    因陽性反應或甲基安非他命陽性反應，亦有高雄醫學大學附
    設中和紀念醫院檢驗報告及法務部調查局鑑定通知書等附卷
    可查，足認被告之上開自白核與事實相符；又被告前於90年
    間，因施用毒品案件，經原審法院裁定令入戒治處所施以強
    制戒治，並於90年8 月2 日因停止戒治，交付保護管束出所
    ，在保護管束期間，嗣經撤銷停止戒治，繼續執行所餘戒治
    期間，於92年8 月5 日執行完畢出所等情，有臺灣高等法院
    被告全國前案紀錄表1 份在卷足參，其於前案強制戒治執行
    完畢釋放後5 年內，再犯本件施用毒品之犯行，事證明確，
    其犯行堪以認定。
二、查海洛因、甲基安非他命分別係毒品危害防制條例第2 條第
    2 項第1 款及第2 款所稱之第一、二級毒品，均不得非法持
    有、施用，核被告甲○○上述所為，分別係犯毒品危害防制
    條例第10條第1 項之施用第一級毒品罪及同條第2 項之施用
    第二級毒品罪，其持有第一、二級毒品之低度行為，應為施
    用之高度行為所吸收，不另論罪。又被告先後多次施用第一
    級、第二級毒品之犯行，時間緊接，犯罪構成要件相同，顯
    係基於概括犯意反覆為之，應分別依連續犯之規定各以1 罪
    論，並均依法加重其刑。被告所犯上述2 罪，犯意各別，行
    為互殊，應予分論併罰。又被告前曾於91年間犯施用毒品罪
    ，經原審法院判處應執行有期徒刑1 年確定，於93年7 月19
    日縮刑期滿執行完畢，此有臺灣高等法院被告全國前案紀錄
    表可按，其受有期徒刑之執行完畢，5 年以內再犯本件有期
    徒刑以上之罪，為累犯，應依刑法第47條規定加重其刑，並
    依法遞加之。公訴人雖僅就被告於93年11月20日為警查獲前
    施用第一級毒品海洛因及第二級毒品甲基安非他命各1 次之
    犯罪事實提起公訴，惟被告其餘如事實欄所載施用第一級、
    第二級毒品之犯行，與已起訴部分，有連續犯之裁判上一罪
    關係，為起訴效力所及，本院自應併予審理。
三、原審對被告予以論罪科刑，固非無見，惟查被告尚有事實欄
    (4)至(6)所載之施用第一、二級毒品犯行，已如上述，此部分
    原審未及併予審判，尚有未當，公訴人上訴意旨，執此指摘
    原判決不當，為有理由，應由本院將原判決予以撤銷改判；
    審酌被告已有施用毒品前科，仍未戒絕毒品，再犯本件施用
    毒品犯行，顯見其無悔改之意，意志不堅，有失政府制定毒
    品危害防制條例之立法美意，本不宜寬貸，惟念其施用毒品
    乃自戕一己之身體健康，尚未害及他人，犯後亦坦承犯行，
    態度良好等一切情狀，分別量處如主文第2 項所示之刑，並
    定其應執行刑。扣案之海洛因11包（其中1 包驗後淨重0.17
    公克、另2 包合計驗後淨重0.22公克、另8 包合計毛重約
    9.7 公克）、甲基安非他命9 包（其中1 包驗後毛重0.3 公
    克、另8 包合計毛重約3 公克）、均係屬毒品，另扣案之殘
    留第一級毒品海洛因注射針筒3 支、殘渣袋1 個、殘留第二
    級毒品甲基安非他命之吸食器1 個、吸管1 支，其上所殘留
    毒品均難析離，皆應依毒品危害防制條例第18條第1 項前段
    規定，不問屬於犯人與否，均宣告沒收銷燬之。
四、被告甲○○經合法傳喚，無正當理由不到庭，爰不待其陳述
    ，逕行判決。
據上論斷，應依刑事訴訟法第369 條第1 項前段、第364 條、第
371 條、第299 條第1 項前段、毒品危害防制條例第10條第1 項
、第2 項、第18條第1 項前段，刑法第11條、第56條、第51條第
5 款、第9款，判決如主文。
本案經檢察官沈紹嘉到庭執行職務。
中　　華　　民　　國　　94　　年　　10　　月　　18　　日
                  刑事第七庭    審判長法  官  莊飛宗
                                      法  官  黃三友
                                      法  官  黃憲文
以上正本證明與原本無異。
施用第一級毒品部分，如不服本判決，應於收受本判決後10日內
向本院提出上訴書狀，其未敘述上訴理由者，並得於提起上訴後
10日內向本院補提理由書狀（均須按他造當事人之人數附繕本）
「切勿逕送上級法院」。
其餘部分不得上訴。
中　　華　　民　　國　　94　　年　　10　　月　　19　　日
　　　　　　　　　　　　　　　　　　　書記官  葉淑華
附錄本件判決論罪科刑法條：
毒品危害防制條例第10條
施用第一級毒品者，處6月以上5年以下有期徒刑。
施用第二級毒品者，處3年以下有期徒刑。
